【裁判字號】    99,訴,2275
【裁判日期】    990827
【裁判案由】    搶奪等
【裁判全文】
臺灣板橋地方法院刑事判決              99年度訴字第2275號
公  訴  人  臺灣板橋地方法院檢察署檢察官
被      告  乙○○
            丙○○
上列被告等因搶奪等案件，經檢察官提起公訴（99年度偵字第74
55號），被告於準備程序進行中就被訴事實均為有罪之陳述，經
告知簡式審判程序之旨，並聽取當事人之意見後，本院裁定由受
命法官獨任進行簡式審判程式並判決如下：
    主  文
乙○○意圖為自己不法之所有，而搶奪他人之動產，處有期徒刑
捌月。
丙○○收受贓物，累犯，處拘役伍拾日，如易科罰金，以新臺幣
壹仟元折算壹日。
    事  實
一、丙○○前於民國98年間，因詐欺案件，經本院以98年度簡字
    第2090號判決判處有期徒刑2 月，如易科罰金以新臺幣1,00
    0 元折算1 日確定，於98年7 月8 日易科罰金執行完畢（於
    本案構成累犯）。乙○○因缺錢花用，竟基於意圖為自己不
    法所有之犯意，於99年2 月8 日某時許，騎乘乙○○所有之
    車牌號碼839-GAF 號普通重型機車，自位於臺北縣泰山鄉○
    ○街66巷26號6 樓之住處出發，沿路尋找金飾店作為搶奪之
    目標，將上開機車停放於臺北縣新莊市○○路6 巷口後，徒
    步前往蔡瓊瑩所經營，址設臺北縣新莊市○○路737 號之「
    良和時尚珠寶店」，先向店員李宛真佯稱欲購買金飾贈送父
    親，待李宛真將總價值新臺幣（下同）11萬3,856 元之3 條
    金項鍊（重量分別為16.95 台錢、8.31台錢、10.24 台錢）
    取出放置櫃檯上供乙○○檢視挑選時，乙○○竟趁該珠寶店
    店門開啟及李宛真不及防備亦不及抗拒之際，徒手搶奪上開
    3 條金項鍊，得手後迅速逃出店外，並沿臺北縣新莊市○○
    路某「首部曲KTV 」方向逃逸，後旋搭乘計程車前往被告丙
    ○○位於臺北縣新莊市○○路855 巷23弄4 號3 樓住處，向
    丙○○承諾以變賣所得中之1 萬元作為酬謝之用，以此請求
    丙○○協助變賣前開所搶得金項鍊中之其中2 條，丙○○於
    當時不知其為贓物之下即允諾之，並持該2 條金項鍊，於同
    日20時許，前往位於臺北縣新莊市○○街26號之「安吉利銀
    樓」予以變賣，嗣賣得5 萬5,970 元，待丙○○持變賣所得
    款項返回上址住處後，乙○○即從中交付1 萬元予丙○○，
    翌日（即同年月9 日）乙○○又至丙○○住處，並告知丙○
    ○該2 條變賣之金項鍊為其所搶奪而來，詎丙○○於明知乙
    ○○所給予之1 萬元酬勞，係贓物變得之財物，竟仍予以收
    受之；乙○○又於同年2 月9 日，將所搶得剩餘之1 條金項
    鍊，持以向址設臺北縣新莊市○○路129 之1 號之「鳳翔銀
    樓」變賣，經賣得3 萬7,519 元，乙○○將上開變賣金項鍊
    所得金額花用部分，僅餘1 萬4,630 元，丙○○則將所收受
    之1 萬元財物花用殆盡。嗣經良和時尚珠寶店報警處理，經
    警調閱附近監視錄影帶後，於99年2 月18日下午6 時50分許
    ，在乙○○上開住處當場查獲，並扣得變賣後剩餘之現金1
    萬4,630 元，及搶奪時所穿著之藍色牛仔褲1 件、綠白相間
    運動鞋1 雙；復於同年2 月22日下午8 時許，在丙○○上開
    住處查獲丙○○，而循線查知上情。
二、案經臺北縣政府警察局新莊分局移送臺灣板橋地方法院檢察
    署檢察官偵查起訴。
    理  由
一、上揭事實，業據被告乙○○、丙○○於警詢、偵查及本院審
    理中均坦承不諱，核與被害人李宛真於偵查時，及證人即安
    吉利銀樓職員張書汶、證人即鳳翔銀樓負責人陳志仁於警詢
    中之證述情節相符，且經證人即良和時尚珠寶店店長甲○○
    、副店長劉鈺芳（於被告為搶奪時均同時在場）於警詢時證
    述在卷，復有安吉利銀樓提出之金飾買入登記簿、鳳翔銀樓
    提出之金飾買入登記簿各1 紙、贓物認領保管單1 紙、指認
    照片及監視錄影帶翻拍照片共31張、臺北縣政府警察局新莊
    分局警員製作之逃逸路線圖3 張附卷可稽，足認被告2 人自
    白均與事實相符。本案事證明確，被告2 人犯行洵堪認定，
    均應依法論科。
二、核被告乙○○所為，係犯刑法第325 條第1 項之搶奪罪。被
    告丙○○所為，係犯刑法第349 條第3 項、第1 項收受贓物
    罪。被告丙○○前有如上開事實欄所載犯罪科刑及執行之紀
    錄，有臺灣高等法院被告前案紀錄表1 件在卷可稽，被告丙
    ○○於有期徒刑執行完畢後5 年內，故意再犯有期徒刑以上
    刑之本罪，為累犯，應依法加重其刑。爰審酌被告2 人之素
    行，智識程度（乙○○為國中畢業，丙○○為高職畢業），
    及渠等犯罪動機，搶奪珠寶店內之金飾造成被害人精神及財
    產上之損害非輕，對於社會秩序與治安所造成之危害重大，
    及於犯罪後均坦承犯行態度尚稱良好等一切情狀，分別量處
    如主文所示之刑，丙○○部分並諭知易科罰金之折算標準，
    以資懲儆。至檢察官就被告乙○○搶奪犯行部分，具體求處
    被告乙○○有期徒刑1 年，惟被告雖正值青年，卻不思正途
    而為本件搶奪犯行，然被告前未曾有犯罪之前科紀錄，有臺
    灣高等法院被告前案紀錄表附卷可按，且被告乙○○犯後亦
    坦承犯行並深表悔意，應已深知警惕，是本院斟酌上情後，
    認就被告乙○○搶奪犯行部分，量處如主文所示之刑已足昭
    炯戒，併此敘明。
三、按依刑法第38條第1 項第2 款規定，於供犯罪所用或因犯罪
    所得之物，採職權沒收主義，是否宣告沒收，法院有自由裁
    量之權限。查本案扣案之被告犯罪時所穿著之藍色牛仔褲1
    件及綠白相間運動鞋1 雙等物，雖均屬被告所有之物，惟此
    乃被告日常生活用品，且不具任何危險性，其沒收與否對於
    預防犯罪及公共利益或公共安全之維護，並無絕對影響，爰
    不併予宣告沒收，附此敘明。
據上論斷，應依刑事訴訟法第273 條之1 第1 項、第299 條第1
項前段，刑法第325 條第1 項、第349 條第3 項、第1 項、第47
條第1 項、第41條第1 項前段，刑法施行法第1 條之1 ，判決如
主文。
本案經檢察官陳宣每到庭執行職務。
中    華    民    國    99    年    8     月    27    日
                  刑事第十五庭  法  官  吳幸娥
上列正本證明與原本無異。
如不服本判決，應於判決送達後10日內敘明上訴理由，向本院提
出上訴狀 (應附繕本) ，上訴於臺灣高等法院。其未敘述上訴理
由者，應於上訴期間屆滿後20日內向本院補提理由書「切勿逕送
上級法院」。
                                書記官  黃頌棻
中    華    民    國    99    年    8     月    27    日
附錄本案論罪科刑法條全文：
中華民國刑法第325條
意圖為自己或第三人不法之所有，而搶奪他人之動產者，處6 月
以上5 年以下有期徒刑。
因而致人於死者，處無期徒刑或7 年以上有期徒刑，致重傷者，
處3 年以上10年以下有期徒刑。
第1 項之未遂犯罰之。
中華民國刑法第349條
收受贓物者，處3 年以下有期徒刑、拘役或5 百元以下罰金。
搬運、寄藏、故買贓物或為牙保者，處5 年以下有期徒刑、拘役
或科或併科1 千元以下罰金。
因贓物變得之財物，以贓物論。

司法院資訊處製作；財團法人民間司法改革基金會備份。
